# 请教版主：这里为什么不记入：预计负债？

提问人：jihuijun 时间：2017-06-07 23:32:25
企业因重组义务而发生的辞退员工补偿费，属于与重组义务相关的直接支出，在确认时借：管理费用，贷：应付职工薪酬。这里为什么不记入：预计负债？

回答人：chenyiwei
因为该事项涉及到员工辞退补偿，属于职工薪酬准则的规范范围。根据《企业会计准则第 9 号——职工薪酬（ 2014 年修订）》第二十条：“企业向职工提供辞退福利的，应当在下列两者孰早日确认辞退福利产生的职工薪酬负债，并计入当期损益：......（二）企业确认与涉及支付辞退福利的重组相关的成本或费用时。”